【裁判字號】    98,訴,1549
【裁判日期】    981023
【裁判案由】    毒品危害防制條例
【裁判全文】
臺灣臺北地方法院刑事判決              98年度訴字第1549號
公  訴  人  臺灣臺北地方法院檢察署檢察官
被      告  甲○○
上列被告因毒品危害防制條例案件，經檢察官提起公訴（98年度
毒偵字第2138號），因被告於準備程序進行中就被訴事實為有罪
之陳述，且所犯非死刑、無期徒刑、最輕本刑為三年以上有期徒
刑之罪或高等法院管轄第一審案件，經告知簡式審判程序之旨，
並聽取檢察官、被告之意見後，經本院合議庭裁定由受命法官獨
任進行簡式審判程序，本院判決如下：
    主  文
甲○○施用第一級毒品，累犯，處有期徒刑柒月；又施用第二級
毒品，累犯，處有期徒刑月，扣案之第二級毒品甲基安非他命
壹包（含袋及標籤毛重壹點伍捌柒零公克，淨重壹點肆柒零公
克，餘重壹點肆陸捌公克），沒收銷燬之，包裹第二級毒品甲
基安非他命之包裝袋壹個，沒收之。應執行有期徒刑捌月，扣案
之第二級毒品甲基安非他命壹包（含袋及標籤毛重壹點伍捌柒零
公克，淨重壹點肆柒零公克，餘重壹點肆陸捌公克），沒收
銷燬之，包裹第二級毒品甲基安非他命之包裝袋壹個，沒收之。
    事  實
一、甲○○前於民國96年間因施用毒品案件，經臺灣板橋地方法
    院96年毒聲字第2890號裁定送勒戒處所觀察勒戒，於97年3
    月14日因無繼續施用傾向出所，經臺灣板橋地方法院檢察署
    檢察官為不起訴處分確定；97年間因藥事法案件，經臺灣板
    橋地方法院96年訴字第4856號判處有期徒刑6月；又因偽造
    文書案件，經臺灣板橋地方法院97年簡字第7091號判處有期
    徒刑3月，減為有期徒刑1月15日；又因偽造文書案件，經本
    院97年簡字第4992號判處有期徒刑4月，減為有期徒刑2月，
    上開三案經本院98年聲字第540號裁定應執行有期徒刑8月，
    於98年6月2日易科罰金執行完畢。詎不知悔改，復基於施用
    第一級毒品及第二級毒品之犯意，於98年7月11日上午8時50
    分為警採尿前26小時，在其位於臺北縣中和市○○路351之1
    號2樓租屋處，以將海洛因置入香煙並點燃香煙之方式，施
    用第一級毒品海洛因1次，又於98年7月10日下午8時許，在
    上開住處，以將甲基安非他命置入玻璃球燒烤之方式，施用
    第二級毒品甲基安非他命1次，嗣於98年7月11日上午2時許
    ，在臺北縣新店市○○路○段81號前，為警查獲，並扣得第
    二級毒品甲基安非他命1包（含袋及標籤毛重1.5870公克，
    淨重1.3470公克，餘重1.3468公克）。
二、案經臺北縣政府警察局新店分局報告臺灣臺北地方法院檢察
    署檢察官偵查起訴，甲○○於本院準備程序中就被訴事實為
    有罪之陳述，經告知簡式審判程序之旨，並聽取當事人之意
    見後，經本院合議庭裁定由受命法官獨任進行簡式審判程序
    。
    理  由
一、訊據被告對於上揭犯罪事實坦承不諱，並有台灣檢驗科技股
    份有限公司98年7月29日濫用藥物檢驗報告、臺北縣政府警
    察局新店分局偵辦毒品危害防制條例案被移送者姓名及代碼
    對照表在卷足稽，被告自白與事實相符，應可採信。本件事
    證明確，被告犯行堪以認定，應予依法論科。
二、核被告所為，係犯毒品危害防制條例第10條第1項施用第一
    級毒品罪及同條第2項之施用第二級毒品罪。被告所犯上開
    二罪，犯意各別，行為互殊，應予分論併罰。又被告有如事
    實欄所述之前科紀錄，其於徒刑執行完畢後，5年內故意再
    犯有期徒刑以上之罪，為累犯，應依刑法第47條第1項規定
    加重其刑。爰審酌被告前已經觀察勒戒之矯治處遇後，仍不
    知戒除毒癮，復繼續沾染毒品惡習，惟念及其施用毒品係嚴
    重戕害自身健康，犯後復坦承犯行，態度良好，分別量處如
    主文所示之刑，並定其應執行之行。扣案之白色結晶1袋，
    經送交通部民用航空局航空醫務中心鑑定結果，檢出甲基安
    非他命成分，此有該中心98年7月31日航藥鑑字第0983783號
    鑑定書在卷可參，為毒品危害防制條例規定之第二級毒品，
    應依毒品危害防制條例第18條第1項前段，沒收銷燬之。另
    扣案用以包裹甲基安非他命之包裝袋1個，有防止毒品裸露
    、逸出及潮濕之功能，既得與毒品分別鑑秤其重量（含1 標
    籤袋重1.5870-1.3470=0.24公克），與毒品即無難以析離而
    無法個別宣告沒收之情事，為被告所有且供犯罪所用，應依
    刑法第38條第1項第2款沒收之。
據上論斷，應依刑事訴訟法第273條之1第1項、第299條第1項前
段，毒品危害防制條例第10條第1項、第2項、第18條第1項前段
，刑法第11條、第47條第1項、第51條第5款、第38條第1項第2款
，判決如主文。
本案經檢察官蘇維達到庭執行職務
中    華    民    國    98    年    10    月    23    日
                  刑事第八庭    法  官  楊蕙芬
以上正本證明與原本無異。
如不服本判決應於收受送達後10日內向本院提出上訴書狀，並應
敘述具體理由；其未敘述上訴理由者，應於上訴期間屆滿後20日
內向本院補提理由書（均須按他造當事人之人數附繕）「切勿逕
送上級法院」。
                                書記官  馬正道
中    華    民    國    98    年    10    月    23    日
附錄法條：
毒品危害防制條例第10條
施用第一級毒品者，處 6 月以上 5 年以下有期徒刑。
施用第二級毒品者，處 3 年以下有期徒刑。


司法院資訊處製作；財團法人民間司法改革基金會備份。
